【裁判字號】    89,交上易,42
【裁判日期】    890314
【裁判案由】    過失傷害
【裁判全文】
臺灣高等法院刑事判決                            八十九年度交上易字第四二號
    上  訴  人
    即  被  告  乙○○
右上訴人因過失傷害案件，不服臺灣台北地方法院八十八年度交易字第二七一號，中
華民國八十八年十二月二十日第一審判決 (起訴案號：臺灣台北地方法院檢察署八十
八年度偵字第八六四六號)提起上訴，本院判決如左：
    主  文
上訴駁回。
    事實及理由
一、本案經本院審理結果，認第一審以上訴人即被告乙○○犯刑法第二百八十四條第
    一項前段之罪，判處拘役四十日，並諭知易科罰金折算之標準為三百元折算一日
    ，認事用法及量刑均無不當，應予維持，並引用第一審判決書記載之事實、證據
    及理由。至於原審判決書，因當事人均已持有，為避免浪費國家社會資源，不再
    贅附。
二、上訴人即被告上訴意旨略以：
 （一）上訴人所開的車是在慢速停止時，碰到告訴人所騎之機車，在告訴人頭有安
       全帽保護且身穿厚重冬衣之情形下，實不可能有外傷。
 （二）上訴人事後陪同告訴人至台大醫院檢查，台大醫院告知上訴人除告訴人稱頭
       痛外或許有輕微腦震盪之疑慮外，餘應無恙。
 （三）上訴人認為告訴人嗣後所提之診斷書不實等語。
三、本院查：
 （一）按汽車行駛時，駕駛人應隨時注意車前狀況，並採取必要之安全措施，道路
       交通安全規則第九十四條第三項定有明文，被告駕駛前揭車號汽車經過上開
       肇事地點，本即應隨時注意車前狀況，並採取必要之安全措施，而依當時情
       形又非不能注意，竟疏未注意車前狀況，致其所駕駛汽車撞及在其前方由吳
       毓霖所騎乘後載其母即告訴人甲○○○之機車，其就本件事故之發生有過失
       甚為明確。
 （二）告訴人甲○○○亦因本件事故受傷害，有記載其受有傷害之國立台灣大學醫
       學院附設醫院出具之診斷書一紙在卷可稽。被告空言指摘該診斷書不實，非
       可採取。
 （三）告訴人甲○○○所受傷害與被告之過失行為間有相當因果關係，係依（一）
       告訴人甲○○○之指訴、（二）證人吳毓霖之供述、（三）道路交通事故調
       查報告表、（四）台北市車輛行車事故鑑定委員會所出具之鑑定意見書及（
       五）記載告訴人甲○○○受有傷害之醫院診斷書等補強證據。
 （四）原審判決並無任何不當之處，上訴人之上訴為無理由，應予駁回。
據上論結，應依刑事訴訟法第三百七十三條、第三百六十八條，判決如主文。
本案經檢察官劉斐玲到庭執行職務。
中      華      民      國    八十九    年     三     月      十四      日
                              臺灣高等法院刑事第八庭
                                  審判長法  官  蔡  秀  雄
                                        法  官  沈  宜  生
                                        法  官  陳  炳  彰
右正本證明與原本無異。
不得上訴。
                                        書記官  賴  淑  真
中      華      民      國    八十九    年     三     月      十五      日
附錄：本案論罪科刑法條全文
刑法第二百八十四條第一項
因過失傷害人者，處六月以下有期徒刑、拘役或五百元以下罰金。致重傷者，處一年
以下有期徒刑、拘役或五百元下罰金。


司法院資訊處製作；財團法人民間司法改革基金會備份。
